臺灣板橋地方法院刑事判決　　　　　　　　　　　　九十二年度訴字第二七五號
　　公　訴　人　臺灣板橋地方法院檢察署檢察官
　　被　　　告　乙○○
　　選任辯護人　薛欽峰律師
　　　　　　　　周慧貞律師
右列被告因毒品危害防制條例案件，經檢察官提起公訴（九十二年度偵字第三○四五
號），本院判決如左：
    主  文
乙○○無罪。
    理  由
一、公訴意旨略以：被告乙○○於概括犯意，於民國九十二年一月間，連續多次，在
    臺北縣三重市內，為綽號「祥仔」之不詳姓名男子，運送第一級毒品海洛因及第
    二級毒品安非他命予「祥仔」指定之人，或代「祥仔」取回海洛因或安非他命。
    嗣於九十二年一月二十四日十九時四十分許，在臺北縣三重市○○路十一號「上
    格飯店」前，為警查獲，並在乙○○身上及其居住所之六一○室內扣得海洛因二
    小包（淨重二公克）、安非他命三小包（淨重五點三公克）、電子秤一個、糖粉
    三包、鏟管一支及分裝袋三百三十個。因認被告所為，係犯毒品危害防制條例第
    四條第一項之運輸第一級毒品罪嫌，及同條第二項之運輸第二級毒品罪嫌云云。
二、按犯罪事實應依證據認定之，無證據不得推定其犯罪事實。又不能證明被告犯罪
    者，應諭知無罪之判決，刑事訴訟法第一百五十四條、第三百零一條第一項定有
    明文。所謂證據，係指足以認定被告確有犯罪行為之積極證據而言，該項證據自
    須適合於被告犯罪事實之認定，始得採為斷罪資料，最高法院二十九年度上字第
    三一○五號著有判例。如未能發現相當證據，或證據不足以證明，自不能以推測
    或擬制之方法，以為裁判基礎。且認定犯罪事實所憑之證據，無論為直接證據或
    間接證據，其為訴訟上之證明，須於通常一般之人均不致於有所懷疑，而得確信
    其為真實之程度者，始得據之為有罪之認定，倘其證明尚未達到此一程度，而有
    合理性懷疑存在時，即無從為有罪之確信，最高法院四十年度臺上字第八十六號
    、七十六年度臺上字第四九八六號判例可資參照。
三、公訴意旨係舉：被告之供詞、證人甲○○之證詞、照片三十九張、扣案之海洛因
    二小包（淨重二公克）、安非他命三小包（淨重五點三公克）、電子秤一個、糖
    粉三包、鏟管一支及分裝袋三百三十個為佐證，並稱：本件被告犯行，除業據其
    於警詢、偵查供述明確外，並有在其身上查獲安非他命三包可資佐證，參以被告
    就其是否承租上格飯店六一○室，始終飾詞否認，以及在該房間內確實查獲數量
    非少之海洛因及安非他命，應認被告先前之供述較為可採，被告已自陳知道運送
    、販賣毒品之嚴重性，則豈有因遭警方偵辦其販賣毒品之犯行，而坦承另一運送
    毒品之犯行，是被告所辯無非係卸責之詞，並不可採，其有起訴書所載之犯行，
    應堪認定，為其論據。惟訊據被告固不否認經警持搜索票查獲時，攜有安非他命
    三包之事實，並自承上格飯店六一○室內所查獲之衣、褲一套為伊所有，並自承
    在該室查獲之安非他命空袋係伊在六○二室施用後，經「祥仔」移至六一○室，
    惟堅決否認有何運送第一級、第二級毒品犯行，辯稱：安非他命係當日上午向「
    祥仔」購買，供己施用，警詢時因為害怕，又無法找到「祥仔」，警察要求伊指
    證兩、三個人，要伊說有向人拿東西，或是有拿東西給別人，才作不實陳述，偵
    訊時亦同等情（九十三年一月十二日審判筆錄）。經查：
  (1)被告於警詢中供稱：九十二年一月二十四日上午五、六時許，經「祥仔」指示拿
    一包不明物品送至三重市天臺附近超商前給一名不知名女子，並收取新臺幣一千
    元，嗣後回上格飯店將錢交給「祥仔」，同日十五時許，「祥仔」打電話要伊至
    上格飯店六○二室，要求伊到三重市○○○路果菜市場對面找人拿安非他命，伊
    取回後就經警查獲（偵查卷第七頁背面）；於偵查初訊時供稱：當日早上「祥仔
    」有叫伊拿東西給一個女生，沒有代價，中午時「祥仔」在上格飯店叫伊去果菜
    市場找一個朋友，「祥仔」該名友人拿一包東西給伊，叫伊趕快拿回去給「祥仔
    」，就是伊身上被查獲的毒品安非他命（偵查卷第四十三頁背面）；再則稱在伊
    身上查獲之安非他命係「祥仔」在上格飯店交給伊，要求送往三重市果菜市場給
    「祥仔」的朋友等情（偵查卷第七十三頁背面）。足認被告歷次供述明顯不一，
    且僅自承曾於九十二年一月二十四日轉交毒品及不明物品各一次，又除第二級毒
    品安非他命部分外，從未曾供承轉交第一級毒品之事實。是公訴意旨僅以上格飯
    店六一○室內扣得海洛因二小包（淨重二公克）等物，未加任何舉證論述，即認
    定被告於九十二年一月間有多次運輸第一級毒品犯行，顯屬無據，又該室內所查
    獲之電子秤一個、糖粉三包、鏟管一支及分裝袋三百三十個等物，亦未經舉證證
    明為被告所有，遑論引為被告有運輸毒品犯行之佐證。
  (2)公訴意旨所舉證人即上格飯店人員甲○○於偵查中即證稱：不知被告是否經常換
    房居住，亦不知被告是否與他人同住，僅見過被告一次，並否認警詢時指陳被告
    係於租住於六一○室等所述情節之真實性，改稱當時警員係詢問櫃臺小姐而製作
    筆錄，嗣因小姐不敢簽名，方由其簽名等情（偵查卷第八十頁背面），另所舉照
    片三十九張，則僅顯示警員查獲被告及搜索上格飯店六一○室之情形，公訴意旨
    既未就前揭證據方法加以說明，未明與認定被告有運送毒品犯行之關聯性。又被
    告經查獲時所採尿液經鑑驗結果，係呈安非他命陽性反應，有臺北市立療養院煙
    毒尿液檢驗報告在卷可佐，並因施用毒品犯行經裁定送觀察、勒戒，有本院九十
    二年度毒聲字第三○一號裁定在卷可稽，且被告於上格飯店外經警查獲時，除扣
    案之安非他命三包外，並扣得吸食器一個，有內政部警政署刑事警察局扣押物品
    目錄表可稽（偵查卷第十五頁，起訴書未記載此節），是被告辯稱經警查獲時扣
    得之安非他命係供己施用而持有，並非毫無可採，自亦不得僅以被告當時攜有扣
    案之安非他命，逕為認定被告有公訴意旨所指：於九十二年一月間多次運輸第二
    級毒品之犯行。
四、綜上所述，公訴意旨所指被告有運輸第一級、第二級毒品之犯行，舉證明顯不足
    ，自難僅憑被告反覆不一之自白而論處運輸毒品罪行；又被告施用前後持有第二
    級毒品之犯行，為施用之高度行為所吸收，亦無從論罪。依首揭說明，本件缺乏
    積極證據足使本院確信公訴意旨指訴之情節為真實，其間仍有合理之懷疑性存在
    ，致使無從為被告有罪之確信，自應依法諭知被告無罪之判決。
據上論斷，應依刑事訴訟法第三百零一條第一項，判決如主文。
本案經檢察官丙○○到庭執行職務。
中      華      民      國    九十三    年      二      月      三      日
                              臺灣板橋地方法院刑事第十五庭
                                  審判長法  官  王  屏  夏
                                        法  官  戴  嘉  清
                                        法  官  王  偉  光
右正本證明與原本無異。
如不服本判決，應於判決送達後十日內，向本院提出上訴狀。
                                        書記官  陳  怡  君
中      華      民      國    九十三    年      二      月      四      日
